# 求助陈版主，吸收合并情况下是否应按照实际账龄进行处理？

提问人：neroli624 时间：2016-05-28 16:30:43
A公司吸收合并B公司，吸收合并B公司应收账款账龄是应该原实际账龄处理还是重新划分为 1 年以内？

回答人：chenyiwei
帐龄分析的结果是为了评估应收款项的可收回性，而影响应收款项可收回性的最主要因素是债务人的信用风险。很明显，债权人由B变为A一般不会影响债务人信用风险，因此账龄应连续计算，不能重新从头开始计算。